【裁判字號】    91,訴,588
【裁判日期】    920930
【裁判案由】    偽造有價證券
【裁判全文】
臺灣士林地方法院刑事判決                          九十一年度訴字第五八八號
    公  訴  人  臺灣士林地方法院檢察署檢察官
    被      告  己○○
    指定辯護人  本院公設辯護人丙○○
右列被告因偽造有價證券案件，經檢察官提起公訴（九十年度偵字第五○二二號），
本院判決如左：
    主  文
己○○行使偽造私文書，足以生損害於他人，累犯，處有期徒刑捌月。
    事  實
一己○○前有違反麻醉藥品管理條例、竊盜、詐欺、妨害自由等前科，其中於民國八
  十五年八月二日因違反麻醉藥品管理條例案件，經台灣台北地方法院以八十四年度
  易字第七三七四號判處有期徒刑十月，八十五年十月九日經台灣高等法院駁回上訴
  確定，又因妨害自由案件，經台灣板橋地方法院於八十六年六月二十三日以八十六
  年度易字第二四四六號判處有期徒刑五月，八十六年八月一日確定，二罪經定其應
  執行之刑為有期徒刑一年一月，甫於八十七年五月八日縮刑期滿執行完畢（起訴書
  誤為八十七年八月八日執行完畢）。
二己○○於九十年一月三十日晚間至台北縣板橋市○○路三四六號丁○○經營之電動
  玩具店，玩電動玩具水果盤，積欠該店新台幣（下同）一萬二千元，己○○因已無
  現金，思及戊○○處有張付款人台北市第五信用合作社北投分社、發票人黃崇仁、
  票號BT0000000、發票日九十年二月十日、面額三萬一千五百元之支票（該票為陳
  冠所有，原置於車號ＥＶ─四一七二號自用小客車內，該車停放在台北市北投區
  ○○○路五二一巷一號旁時，於八十九年十月一日某時，遭不詳人士破壞車窗竊取
  ，該張支票原未填載發票日、金額、發票人，為空白支票，並無證據證明己○○知
  之），遂向該店開分小姐甲○○稱：伊有張朋友之支票，得否持該票付欠款，票面
  額溢欠款部分向該店調現，經甲○○電話請示老闆丁○○後，丁○○同意，並交代
  甲○○要請己○○背書，己○○並無還款及背書之意，然為貸得款項，竟意圖為自
  己不法之所有，虛偽同意，並電請戊○○持該張票至電玩店，同日晚七時許，戊○○持該票前來，被告即於該票背面偽簽「謝寶中」之署押一枚，偽造謝寶中背書後
  ，持交甲○○，足以生損害於謝寶中。甲○○原均以「阿寶」稱呼己○○，並不知
  其真實姓名年籍，誤以為「阿寶」即為謝寶中，且會負票據責任，而收受該張支票
  並轉交予丁○○，丁○○並交付票面額扣除己○○積欠之一萬二千元後之一萬九千
  五百元予甲○○，甲○○即交付予己○○。嗣甲○○於九十年二月十二日持至花旗
  銀行兌現，因該票據為陳冠掛失之空白票據，而退票。該紙支票後經甲○○返還
  己○○，為己○○撕毀。嗣經台北市票據交換所將陳冠遭竊掛失該支票，及將該
  票提示人相關資料函送台北市政府警察局北投分局，始循線查獲。
二案經台北市政府警察局北投分局報告台灣士林地方法院檢察署檢察官偵查起訴。
  理  由
一訊據被告己○○，固不否認於該支票上以「謝寶中」之名背書等情不諱，惟矢口否
  認上開犯行，辯稱：因其名字之「鐘」太難寫，才會簡寫為「中」，若有意詐欺，
  何以會簽音同字不同之「謝寶中」云云，查上開面額三萬一千五百元之支票，後雖
  經甲○○交還被告，為被告撕毀，而未扣案，惟查被告於該支票背面以「謝寶中」
  之名背書等情，業據證人甲○○、丁○○於偵、審指述綦詳，復為被告自承，堪認
  被告確有簽署「謝寶中」之名義背書。次查被告於九十年一月三十日晚間至丁○○
  經營之電動玩具店，因積欠該店一萬二千元，而央甲○○讓其以友人之支票付欠款
  並調現，經甲○○電話徵得老闆丁○○同意後，被告即電請戊○○持該張票至電玩
  店，被告旋交付甲○○，甲○○並將丁○○交付之票面額扣除被告積欠款項後之一
  萬九千五百元給付被告等情，業據證人甲○○、丁○○、戊○○分別於警訊、偵查
  及本院證述綦詳。是被告辯稱：並非伊持該張票借錢，而係幫戊○○調現云云，顯
  為卸責之詞。再查被告雖為丁○○所經營電動玩具店之常客，惟甲○○及丁○○均
  不知被告之真實姓名年籍，均僅稱呼其為「阿寶」等情，業據證人甲○○、丁○○
  陳明，堪認甲○○、丁○○原並不知被告之姓名，被告於支票上背書「謝寶中」，
  自有使甲○○、丁○○誤以為背書之人為「謝寶中」。復查被告於檢察官通緝緝獲
  之初，否認認識該電動玩具店之人員，亦否認有拿支票抵債，且於同庭之證人甲○○證稱：被告在該支票背面背書「謝寶中」等語時，辯稱：簽名與我不一樣，我又
  跟他們不常見面云云（參偵卷第一○一頁反面），堪認被告並無承認上開支票上其
  所簽之「謝寶中」，即為其本人之意。再參以被告於本院自承：甲○○將上開支票
  交還伊後伊即將之撕毀等語，益堪信被告無負票據背書人責任之意，否則被告何以
  會將丁○○資為憑證之票據撕毀。綜上堪信被告於以「謝寶中」之名背書時，即有
  意冒用「謝寶中」名義，嗣後以「謝寶中」非其本人，而拒絕負票據背書人責任之
  意甚明。被告於本院辯稱：係因其名字之「鐘」字筆畫太多，才寫「中」字云云，
  顯為卸責之詞，不足採信。
二按支票背書，在票據上係表示對支票負擔保責任之意思，為法律規定之文書（最高
  法院七十年台上字第二一六二號判例參照）。核被告所為，係犯刑法第二百十六條
  、第二百十條之行使偽造私文書罪、第三百三十九條第一項之詐欺取財罪，被告偽
  造文書後，持以行使，其偽造之低度行為應為行使之高度行為所吸收，不另論罪。
  被告所犯上開二罪，有方法結果之牽連關係，應依牽連犯之規定，從一重之行使偽
  造私文書罪處斷。被告上開偽造文書之犯行，業載於起訴書之犯罪事實欄，雖所犯
  法條欄未載此條文，惟業經蒞庭檢察官在庭補充，堪認業已起訴，本院自得審理。
  又查被告有事實欄所載之犯罪科刑執行情形，有台灣高等法院檢察署刑案記錄簡覆
  表、台灣高等法院被告全國前案紀錄表各一份在卷可參。其受有期徒刑之執行完畢
  後，五年內再犯本件有期徒刑以上之罪，為累犯，應依刑法第四十七條規定加重其
  刑。爰審酌被告正值壯年，不思正途營生，竟以犯罪手法牟利、其智識程度、生活
  狀況、有多項前科素行非佳、犯罪之手段、所生危害並犯罪後態度等一切情狀，量
  處如主文所示之刑。被告偽造「謝寶中」署押背書之支票，由甲○○交還被告等情
  ，業據證人甲○○述明，而該支票業由被告撕毀，則據被告自承，堪認被告偽造之
  「謝寶中」署押，業已滅失，自無從諭知沒收。
三公訴意旨另認：被告自不詳處所取得陳冠失竊之如附表所示之空白支票二紙，明
  知該二紙支票係屬偽造發票人「黃崇仁」印鑑之支票，竟意圖為自己不法所有之概
  括犯意，先於九十年一月上旬某日，透過不知情之戊○○（另為不起訴處分）介紹
  ，在戊○○位於台北縣板橋市○○路三二五巷三弄五號之三住處，持偽造完成如附
  表編號一所示支票乙紙，向乙○○調用現金二萬元，詐得現金二萬元；復意圖供行
  使之用，於九十年一月三十日下午四時許，在戊○○位於台北縣板橋市○○路三二
  五巷三弄五號之三住處，再利用不知情之戊○○，於如附表編號二所示之空白支票
  （其上已蓋有偽造「黃崇仁」印章）上填寫發票日期「90年２月１０日」（起訴書誤
  為「九十年二月十日」）及票面金額「參萬壹仟伍佰元整」（起訴書誤為「三萬一
  千五百元」），以完成偽造之支票乙紙，於九十年一月三十日晚上七時許，委請戊○○持往丁○○上址經營之電動玩具店內，由己○○將偽造支票交予店內員工甲○○，再由甲○○轉交予丁○○，已抵償積欠電動玩具店之一萬二千元，因認被告另
  涉刑法第三百四十九條第一項收受贓物罪嫌（起訴書所犯法條欄未載此條文，此為
  蒞庭檢察官於本院審理時補充之條文）、第二百零一條第一項之偽造有價證券罪、
  第三百三十九條第二項之詐欺得利罪嫌。惟：
  (一)按犯罪事實，應依證據認定之，無證據不得推定其犯罪事實，又不能證明被告犯
    罪者，應諭知無罪之判決，刑事訴訟法第一百五十四條、第三百零一條第一項分
    別定有明文。而認定犯罪事實應依證據，為刑事訴訟法所明定，故被告否認犯罪
    所持之辯解，縱屬不能成立，仍非有積極證據足以證明其犯罪，不能遽為有罪之
    認定；又刑事訴訟上證明之資料，無論為直接證據或間接證據，均須達於通常一
    般之人均不致有所懷疑，而得確信其真實之程度，始得據為有罪之認定，若其關
    於被告是否犯罪之證明未能達此程度，而有合理之懷疑存在，致使無從形成有罪
    之確信，根據「罪證有疑，利於被告」之證據法則，即不得據為不利之認定，此
    有最高法院三十年上字第一八三一號、七十六年台上字第四九八六號判例可稽。
    訊據被告堅決否認有上開犯行，辯稱：面額二萬元之支票，伊均未經手，某日在
    戊○○家，乙○○拿一張票及一萬九千元來，說戊○○拿票向其調現但沒背書，
    正好戊○○回來，戊○○當場背書並拿取款項。面額三萬一千五百元之支票是戊○○的，伊是好心幫戊○○持該張支票向甲○○稱調現云云。
  (二)經查陳冠於八十九年十月一日一時許，將其車號ＥＶ─四一七二號自用小客車
    ，停放在台北市北投區○○○路五二一巷一號旁，於同日十九時，發現其車遭人
    破壞車窗，其原置於車內之付款人台北市第五信用合作社北投分社之空白支票一
    本共二十五張、空白支票八張、彩妝箱、公事包、存摺等遭竊，後陳冠遭竊之
    票號BT0000000、BT0000000之空白支票，分別遭人填載如附表所示之發票日期、
    金額，並蓋上「黃崇仁」之印文，嗣該二張支票分別由洪吳玉女（係由乙○○交
    由其母洪繡錦，洪繡錦再交予洪吳玉女）、丁○○提示等情，業據證人陳冠、
    洪繡錦，洪吳玉女、丁○○於警訊中述明，並有該二張支票影本、退票理由單、
    票據掛失止付通知書、遺失票據申報書等在卷可參。堪認陳冠遺失前開票號
    BT000000 0、BT0000000之支票時，該支票發票人欄、票面額欄及發票人欄均空
    白，是洪吳玉女、丁○○所提示之票號BT0000000、BT0000000支票係遭無制作權
    人所制作之偽造支票。
  (三)是本件應探究者乃該支票係否為被告偽造，而公訴人認該二張支票為被告偽造，
    主要係以證人戊○○證稱：該二張票均被告交其調現，編號二支票上之發票日及
    金額係被告恐自己寫錯，而口述央其記載云云為據，並以證人乙○○、甲○○、
    丁○○之證詞為佐。然查：
  １面額二萬元支票部分：
    1.查證人戊○○就此張支票貸款事宜，先後為下列陳述：
    (1)於警詢時稱：被告於九十年一月初因缺錢故交該紙面額二萬元之支票，委託我
      向乙○○調現，該票並未經過我手，直至彼等交易後，乙○○才在板橋國中正
      對面天橋下要求我背書等語。
    (2)於九十年六月十四日檢察官訊問時稱：被告要調現，我沒錢，故我電乙○○至
      我住處，乙○○即在我家和被告換錢，當時我不在家，換錢後，乙○○才交我
      背書等語。
    (3)於本院九十一年十二月十三日調查時證稱：被告說缺錢，拿面額二萬元之支票
      請我幫他調。電乙○○說我有朋友缺錢用，他有一張票，請他幫我轉一下。該
      張票沒有經過我的手，一直到乙○○拿給我背書時我才看到這張票。好像在我
      家裡背書，被告並不在場。錢沒有經過我的手，是乙○○先把錢交給阿寶（按
      即被告），拿到票之後再拿來要我補背書等語。
    (4)於本院九十二年九月四日審理時證稱：面額二萬元之支票是我交給乙○○，交
      時被告應不在場，錢不是交給我，錢乙○○交給被告，票和錢是他們二人當面
      交付。（問：你剛才不是說票是你交給乙○○？）因票拿回二、三次，乙○○
      沒錢，他拿去要跟他媽媽換，又拿回要我背書。那張票是被告拿給我去兌換，
      我找乙○○，但乙○○的媽媽怕票有問題，所以又拿回來給我背書，至於票和
      錢是被告和林自己交易的，我不在場。（再稱）我想起來了，是乙○○已交錢
      給被告了，之後乙○○來叫我背書等語。
    2.證人乙○○就此則先後稱：
    九十年三月三十一日警詢時稱：九十年一月初，戊○○稱有一張支票是客人的
      ，因戊○○需交房屋、汽車等貸款，亟需調現，問我有無現金，我將現金拿至
      戊○○住處。但支票退票後都找不到戊○○，我將票給我母，將錢交戊○○。
    九十年六月十四日檢察官訊問時，乙○○於同庭聽畢戊○○之陳述後，向檢察
      官稱：戊○○所言均對，我不認識被告，所以要戊○○背書，票是被告給我的
      等語。
    於九十一年十二月十三日本院調查時結證稱：票是戊○○給我的，在去年快過
      年時戊○○電稱其子生病等理由，他有一張客票想調現，我問我母，我母稱如
      果票是戊○○的且願背書，就換給他，戊○○說好，我就拿二萬元換給他。第
      一次拿錢至戊○○家時，戊○○不在，我發現票沒背書，就把錢拿回去，後戊○○電稱已背書，再至戊○○家，戊○○仍不在，我就和「阿寶」（按指被告
      ）一手交錢一手交票。先前戊○○電話中稱他票在他朋友阿寶處，叫我錢交給
      「阿寶」，「阿寶」會將票交給我，戊○○說票是「阿寶」的等語。
    九十二年五月二十三日本院調查時證稱：不知何人拿給戊○○背書，背書時被
      告不在，錢給被告，背書後才給錢，錢給被告後發現沒背書，說要背書，戊○○當場背書，給錢及背書僅差幾分鐘，背書時被告不在，係在外面板橋國中附
      近背書，我交錢是被告點錢，戊○○也在場。戊○○借錢，我母稱如戊○○背
      書就借，我回家拿錢與戊○○借錢是同一天，同日晚拿到錢與戊○○約在他家
      交錢，去時戊○○不在，電戊○○，戊○○說錢交被告，票在被告處，錢交被
      告，取回支票，我母說沒背書，再找戊○○背書等語。
    3.查證人乙○○於警詢及本院均證稱：係戊○○以其需付房屋、汽車貸款、小孩
      生病等理由，要以該張支票向其貸款，經詢問其母，其母稱如票係戊○○，且
      戊○○願背書即同意貸款，而乙○○所貸之款項乃其母出資等語，堪信戊○○
      係以其個人急需用款，要以上開支票向乙○○貸款，若該款係被告央戊○○調
      現，戊○○僅係受託人，貸不到款項對戊○○無何影響，何以戊○○要稱自己
      急需用款，使乙○○認其為借款人，而負借款人之責任，又於乙○○表示無錢
      可借時，仍一再央求？次查雖證人戊○○及乙○○於本院均證稱：乙○○係將
      二萬元現金交予被告云云，然查證人乙○○於警詢時係證稱：將錢交給戊○○
      （參偵卷第十三頁），倘乙○○係將款項交予被告，何以其會於警詢中稱交予
      戊○○？又查乙○○於本院九十二年五月二十三日庭訊時，先稱：不知何人拿
      票給戊○○背書云云，又稱：錢給被告後發現沒背書，戊○○當場背書，給錢
      及背書僅差幾分鐘，背書時被告不在，係在外面板橋國中附近背書，我交錢是
      被告點錢，戊○○也在場云云，再稱：錢給被告後，取回支票，我母說沒背書
      ，再找戊○○背書云云；於九十一年十二月十三日庭期則稱：第一次拿錢至戊○○家時，戊○○不在，我發現票沒背書，就把錢拿回去，後戊○○電稱已背
      書，再至戊○○家，戊○○仍不在，我就和被告一手交錢一手交票云云，其二
      次庭訊，就戊○○背書前，其是否已交款、何人發現戊○○未背書、何人交票
      予戊○○背書等，先後所述均不同。而證人戊○○於九十二年九月四日本院審
      理時稱：該張票伊經手二、三次，惟之前均稱票未經伊手僅乙○○交錢予被告
      後方交其背書，就此部分所述前後亦不符。又查乙○○之母同意貸款之條件為
      該票據要有戊○○之背書，衡情乙○○於交款前，應會注意戊○○有無背書，
      於戊○○背書後，方會交借款，是乙○○應無於交款後取回支票，方由其母發
      現該票並未背書之理，故倘乙○○交付款項時，戊○○並未於該票上背書，乙○○應即會發現，而不致交付款項。又細酌證人戊○○及乙○○上開陳述相符
      之處即戊○○背書時，乙○○在場，既戊○○於該張支票上背書為乙○○借款
      之條件，而於戊○○背書時，乙○○在場，且戊○○借錢之理由又係其個人急
      需用錢，則乙○○於戊○○背書後，並無理由不將錢交予戊○○，而轉交予不
      在場之被告之理。是證人戊○○、乙○○於本院稱：乙○○給被告錢後，再找
      戊○○背書，或戊○○背書後，乙○○再交錢予被告云云，均顯與事實不符。
      從而被告辯稱：該張票伊未經手，與伊無涉云云，應堪採信。
    ２面額三萬一千五百元支票部分：
      1.查該張票係被告於九十年一月三十日晚間至丁○○經營之電動玩具店，因積
        欠該店一萬二千元，而央電動玩具店讓其以友人之支票付欠款並調現，經甲○○徵得老闆丁○○同意後，被告即電請戊○○持該張票至電玩店，被告旋
        交付該支票予甲○○，甲○○轉交丁○○交付之一萬九千五百元予被告，業
        如前述，堪認被告以該支票清償其對電動玩具店之欠款及貸款。
      2.雖證人戊○○證稱：該支票係被告以急需三萬餘元，請其調現，並稱恐金額
        寫錯，要其幫忙填寫金額、日期，後被告電稱已找到人調現，其方持該票至
電動玩具店交給被告云云，然查：
        票號BT0000000為陳冠失竊之空白支票，在其上發票人欄偽簽他人署押
          、印文，又書寫發票日期、票額，即完成發票行為，應負偽造有價證券之
          罪責。證人戊○○於該空白支票上書寫金額、發票日，乃屬偽造有價證券
          之行為，倘戊○○就其為此行為，無法提出對其有利之說詞，戊○○自應
          負偽造有價證券之罪責。就此部分，戊○○屬有利害關係之證人，是其證
          詞是否可採，自應詳加酌量，難以遽採。
        次查證人戊○○就面額三萬一千五百元支票上發票人「黃崇仁」之印文是
          何時蓋上，於警訊時稱：伊寫完日期、金額後蓋上等語；於偵查及本院稱
          ：不知何時蓋上，應該是拿來時就蓋了等語，前後並不一致。而就前述面
          額二萬元支票，有無經戊○○之手，戊○○亦先後有經手二、三次，及均
          未經手僅乙○○交錢予被告後方交其背書等前後不符之證詞。又查戊○○
          係以己身缺錢為由以前述面額二萬元之支票向乙○○調現，惟本案查獲後
          ，戊○○於偵、審中應訊時，均隱瞞上情，而稱係對乙○○稱幫朋友調錢
          ，經提示證人乙○○之證詞，戊○○仍稱：可能是乙○○認為我經濟不好
          ，並不是我要借的云云，亦可見其證詞之不實。是戊○○證詞之可信度自
          堪質疑。
        又查該張支票發票日係填「90年２月１０日」，金額填載「參萬壹仟伍佰元
          整」，所用之文字均非艱澀，日期部分更係用簡單之阿拉伯數字，被告應
          無不會書寫、怕寫錯而央戊○○代為書寫之理。況偽造有價證券為法定刑
          有期徒刑三年以上之重罪，該張空白支票若係被告所有，被告欲偽造，衡
          情當會隱密為之，何需透過戊○○，讓陳泰詮知其偽造之犯行，增加被查
          獲風險之理。另證人甲○○於本院證稱：「之後他朋友戊○○拿票來（按
          指附表編號二之票），拿來時金額、日期已填好，拿來我就請阿寶（按即
          被告）在我面前背書」（本院九十一年十二月十三日筆錄第十頁），亦堪
          認戊○○持票來時，該支票已發票完成，同無法證明為被告所偽造。
        依上所述，戊○○為有利害關係之證人，其證詞難以遽信，而其所為之證
      詞復有前後不一瑕疵之處，再倘陳冠失竊票號BT0000000之空白支票為
          被告持有，而簡單之文字書寫，被告自可為之，何需透過戊○○，增加其
          偽造有證券犯行曝光之機率，是證人戊○○前所述，難認真實可採。
        雖依證人甲○○、丁○○所言，可認被告持三萬一千五百元之支票清償其
          對電動玩具店之欠款及貸款，然被告非無可能向戊○○借而取得該張支票
          ，另甲○○交還被告上開支票時，被告將之撕毀，此或可證明被告銷毀債
          權憑證不願清償，但難以推論因該張票為被告所有，故被告將之撕毀，蒞
          庭檢察官以之推論為被告所有，尚有誤會。
        按清償須依債務本旨為之，則以他種給付代原定之給付，自非得債權人之
          承諾不可，故必債務人以代原定給付之意思為他種給付，債權人之受領他
          種給付亦係以許代原定給付之意思為之者，始與民法第三百十九條之規定
          相符。若債務人未得債權人之承諾，自以代原定給付之意思而為他種給付
          ，債權人則以增加擔保或其他之意思而受領者，債之關係不能因此消滅（
          最高法院二十八年上字第一九七七號判例參照）。查被告積欠丁○○所設
          電動玩具店一萬二千元，雖以面額三萬一千五百元之支票清償，惟丁○○
          收受該支票時，並無受領該支票後，被告原欠之債務即消滅之意，丁○○
          僅係以該張支票增加其債權擔保之意思而受領，是原債之關係未因此消滅
          ，從而被告交付前述其偽造背書之支票，其原債務仍未消滅，難謂被告因
          而得到免除清償之不法利益，而構成刑法第三百三十九條第二項之犯行。
      (三)附表編號一之支票，被告未經手，已如前述，被告自不成立刑法第三百四十
        九條第一項之收受贓物罪。附表編號二之支票，雖由戊○○持交被告，被告
        再交付甲○○，然公訴人並未舉證證明被告明知該支票為贓物，而仍收受之
        ，且亦戊○○交付該紙支票時亦未告知被告該紙支票之來源，是亦難遽以被
        告收受該紙支票即成立刑法第三百四十九條第一項之收受贓物罪。
      (四)綜上所述，並無證據證明被告有公訴人所指之上開犯行，此部分原應為無罪
        之諭知，然因檢察官認此部分與已起訴且經本院論罪科刑部分，有牽連犯裁
        判上一罪關係，爰均不另為無罪之諭知。
據上論斷，應依刑事訴訟法第二百九十九條第一項前段，刑法第二百十六條、第二百
十條、第三百三十九條第一項、第五十五條、第四十七條，罰金罰鍰提高標準條例第
一條前段，判決如主文。
本案經檢察官林聰良到庭執行職務
中      華      民      國      九十二      年      九    月    三十    日
                                  臺灣士林地方法院刑事第五庭
                                      審判長法  官  蔡  明  宏
                                            法  官  姜  麗  香
                                            法  官  江  翠  萍
右正本證明與原本無異。
如不服本判決，應於判決送達後十日內，向本院提出上訴狀。
                                            書記官  范  淑  芬
中      華      民      國      九十二      年      十    月     六     日
附錄本判決論罪科刑依據之法條：
刑法第二百十六條、
行使第二百十條至第二百十五條之文書者，依偽造、變造文書或登載不實事項或使登
載不實事項之規定處斷。
刑法第二百十條
偽造、變造私文書，足以生損害於公眾或他人者，處五年以下有期徒刑。
刑法第三百三十九條第一項
意圖為自己或第三人不法之所有，以詐術使人將本人或第三人之物交付者，處五年以
下有期徒刑、拘役或科或併科一千元以下罰金。
附表：
編號  付款銀行        支票帳號及戶名      發票日  票號    票面額    發票人
一    台北市第五信用  000000000  000000  BT0094  二萬元    黃崇仁
      合作社北投分社  戶名：陳冠                584
二    同右            同右                900210  BT0094  三萬一千  同右
                                                  591     五百元


司法院資訊處製作；財團法人民間司法改革基金會備份。
